臺灣臺南地方法院刑事判決　　　　　　　　　　　　九十一年度易字第一一八號
　　公　訴　人　臺灣台南地方法院檢察署檢察官
　　被　　　告　丙○○
　　　　　　　　戊○○
　　　　　　　　丑○○
　　　　　　　　己○○
　　　　　　　　辰○○
　　　　　　　　巳○○
　　　　　　　　壬○○
　　　　　　　　癸○○
　　　　　　　　午○○
　　　　　　　　寅○○
　　　　　　　　卯○○
　　　　　　　　未○○
　　　　　　　　庚○○
　　　　　　　　辛○○
　　　　　　　　甲○○
　　　　　　　　丁○○
　　　　　　　　乙○○
右列被告因賭博案件，經檢察官提起公訴（九十一年度營偵字第二二六號），本院判
決如左：
    主  文
丙○○、戊○○、丑○○共同連續意圖營利，聚眾賭博，丙○○、戊○○各處有期徒
刑參月，丑○○處有期徒刑陸月，如易科罰金，均以參佰元折算壹日。扣案之帳冊貳
本、天九牌貳拾副（捌副已拆開、拾貳副未拆開）、骰子參拾顆、碗公乙只及賭資新
台幣貳拾貳萬陸仟元均沒收。
己○○、辰○○、巳○○、壬○○、癸○○、午○○、寅○○、卯○○、未○○、庚○○、辛○○、甲○○、丁○○、乙○○在公眾得出入場所賭博財物，己○○、辰○○、巳○○、壬○○、癸○○、午○○、寅○○、卯○○、庚○○、甲○○、丁○○
各處罰金參仟元，未○○、辛○○、乙○○各處罰金肆仟元，如易服勞役，均以參佰
元折算壹日。扣案之天九牌捌副（已拆開）、骰子參拾顆、碗公乙只及賭資新台幣貳
拾貳萬陸仟元均沒收。
    事  實
一、丑○○、戊○○、丙○○共同基於意圖營利之概括犯意聯絡，自於九十一年二月
    九日晚上十時，由丑○○向知情具有幫助犯意之子○○（另結）承租坐落於台南
    縣北門鄉保吉村二三八號之倉庫，供作不特定人得自由出入賭博場所，提供麻將
    牌及天九牌為賭具，聚集巳○○、己○○、癸○○、辰○○、寅○○、甲○○、
    午○○、未○○（有竊盜等前科）、庚○○、卯○○、辛○○（有賭博等前科）
    、壬○○、丁○○及乙○○（有賭博前科）等不特定之多數人至該處以天九牌比
    大小之方式賭博財物，再由丑○○每天給付新台幣（下同）二百元至三百元不等
    之費用予子○○，並以每天五百元至一千元不等之報酬，雇用丙○○負責幫賭客
    送茶水及買檳榔之工作，僱用戊○○負責記帳。並由丑○○與丙○○並在該處與
    賭客賭博財物，約定玩麻將者以三百元為底，一台為一百元，自摸者由丑○○抽
    頭一百元，玩天九牌者，則由丑○○作莊家，賭客以三百元至五百元不等之賭資
    下注，賭客贏到一萬元者，便給丑○○抽頭三百元或五百元。嗣於二月十一日凌
    晨一時三十分，經警當場查獲，扣得賭具天九牌捌副（已拆開）、骰子三十顆、
    碗公一只、賭資新台幣二十二萬六千元及丑○○所有供渠與戊○○、丙○○共同
    賭博用之帳冊二本、預備供賭博用之天九牌十二副（未拆開）。
二、案經台南縣警察局學甲分局報請台灣台南地方法院檢察署檢察官偵查起訴。
    理  由
一、右揭事實，業據被告丑○○、戊○○、丙○○、巳○○、己○○、癸○○、辰○○、寅○○、甲○○、午○○、未○○、庚○○、卯○○、辛○○、壬○○、丁○○及乙○○等於警訊時及偵審中坦承不諱，核與在場但未參與賭博之證人賴國
    隆、洪志堅、邱俊傑、謝其昌及林訪專（均經檢察官另為不起訴處分在案）於警
    、偵訊時證述情節相符，且有右開賭具、賭資及帳冊等扣案足資佐證，罪證明確
    ，被告等犯行均堪以認定。
二、核被告丑○○、戊○○、丙○○三人所為，均係犯刑法第二百六十八條之意圖營
    利供給賭博場所、意圖營利聚眾賭博（按起訴書證據並所犯法條欄內漏引述之）
    及同法第二百六十六條第一項前段之在公眾得出入場所賭博之罪。被告己○○、
    辰○○、巳○○、壬○○、癸○○、午○○、寅○○、卯○○、未○○、庚○○
    、辛○○、甲○○、丁○○、乙○○等人所為，均係同法第二百六十六條第一項
    前段之在公眾得出入場所賭賭罪。被告丑○○、戊○○、丙○○彼此間，有犯意
    聯絡及行為分擔，皆為共同正犯。渠三人先後多次犯上揭三罪行，均各時間緊接
    且犯罪構成要件相同，顯係各基於一個概括犯意所為，應各依連續犯以一罪論，
    並依法加重其刑。又渠三人乃基於一個賭博犯意及目的所為，係一行為觸犯上開
    三罪名，應依想像競合犯規定，從情節較重之意圖營利聚眾賭博一罪處斷。公訴
    人雖未就被告戊○○所犯上開在公眾得出入場所賭博罪起訴，惟此部份與經起訴
    部分，有想像競合犯之關係，屬裁判上一罪，為起訴效力所及，本院自得併予審
    理，附此敘明。爰審酌被告等之素行、犯罪之動機、手段、目的、所生危害、參
    與犯罪情節之輕重及犯罪後態度等一切情狀，分別量處如主文所示之刑，並諭知
    被告丙○○、戊○○、丑○○所處徒刑易科罰金之折算標準，被告己○○、辰○○、巳○○、壬○○、癸○○、午○○、寅○○、卯○○、未○○、庚○○、辛○○、甲○○、丁○○、乙○○所處罰金易服勞役之折算標準，以示懲儆。扣案
    之天九牌共捌副（已拆開）、骰子參拾顆、碗公乙只及賭資新台幣貳拾貳萬陸仟
    元，分係當場賭博之器具或在賭檯處之財物，扣案帳冊二本、天九牌十二副（未
    拆開），分係被告丑○○所有供其與丙○○、戊○○賭博共同用、預備供賭博用
    之物，均應依法宣告沒收。
三、被告洪榮賓、卯○○、未○○均經合法傳喚，無正當理由不到庭，惟本院認為係
    應處罰金之案件，爰均不待其到庭陳述，逕行判決如主文。
四、據上論斷，應依刑事訴訟法第二百九十九條第一項前段、第三百零六條，刑法第
    二十八條第五十六條、第二百六十六條第一項前段第二項、第二百六十八條，
    第五十五條，第四十一條第一項前段，第四十二條第二項、第三十八條第一項第
    二款，罰金罰鍰提高標準條例第一條前段、第二條判決如主文。
中      華      民      國      九十一      年    九    月    二十四    日
                                      臺灣臺南地方法院刑事第二庭
                                          法  官   柯  顯  卿
右正本證明與原本無異。
如不服本判決，應於判決送達後十日內向本院提出上訴狀( 應附繕本 )。
                                          書記官   盧  立  勇
中      華      民      國      九十一      年    九    月    二十五    日
附錄法條：
刑法第二百六十六條：
在公共場所或公眾得出入之場所賭博財物者，處一千元以下罰金。但以供人暫時娛
樂之物為賭者，不在此限。
當場賭博之器具與在賭檯或兌換籌碼處之財物，不問屬於犯人與否，沒收之。
第二百六十八條：
意圖營利，供給賭博場所或聚眾賭博者，處三年以下有期徒刑，得併科三千元以下
罰金。
